【裁判字號】    98,交聲,3514
【裁判日期】    990421
【裁判案由】    違反道路交通管理處罰條例聲明異議
【裁判全文】
臺灣桃園地方法院刑事交通事件裁定    98年度交聲字第3514號
原處分機關  交通部公路總局新竹區監理所桃園監理站
異  議  人
即受處分人  甲○○
上列受處分人因違反道路交通管理處罰條例案件，對於交通部公
路總局新竹區監理所桃園監理站於98年11月30日所為之桃監裁罰
字第裁52－C00000000 號違反道路交通管理事件裁決書不服，聲
明異議，本院裁定如下：
    主  文
異議駁回。
    理  由
一、原處分意旨略以：本件異議人即受處分人（下稱異議人）甲
    ○○於民國98年11月3 日20時23分許，在臺北縣新店市○○
    路45號，將其車牌號碼1352-DL 號自用小客車，在禁止臨時
    停車處所違規停車，為臺北縣政府警察局新店交通分隊員警
    ，以北縣警交大字第C00000000 號舉發違反道路交通管理事
    件通知單（下稱違規通知單），原處分機關爰依違反道路交
    通管理處罰條例第56條第1 項第1 款之規定裁決異議人罰鍰
    新臺幣（下同）900 元。
二、異議意旨略以：伊於98年11月3 日20時23分許，在臺北縣新
    店市○○路臺灣銀行前停車至臺灣銀行自動櫃員機提款，當
    時因燈光昏暗，無法辨識標線，而需以閃光燈始能辨識標線
    ，伊乃將車牌號碼1352-DL 號自用小客車停在該處，且當時
    已晚間，將車停在該處並不會阻礙交通，亦無立即之危險，
    伊認為員警執法過當，爰依法聲明異議云云。
三、按汽車駕駛人停車時，有在禁止臨時停車處所停車者，處60
    0 元以上1200元以下罰鍰，道路交通管理處罰條例第56條第
    1 項第1 款定有明文。次按道路交通安全規則第112 條第 1
    項第1 款規定，汽車停車時，在禁止臨時停車處所不得停車
    。而上揭規定應係指汽車駕駛人將車輛任一部分，不論多寡
    ，停放於劃設紅線之禁止臨時停車標線處所時，其違規行為
    即已成立，核先敘明。
四、經查：
（一）異議人甲○○所有之車牌號碼1352-DL 號自用小客車，經
      逕行舉發於民國98年11月3 日20 時23 分許，在臺北縣新
      店市○○路45號前，將上開自小客車，在禁止臨時停車處
      所違規停車，有臺北縣政府警察局北縣警交大字第C00000
      000 號違規通知單1 紙及違規照片4 張（參見本院卷第29
      頁、第32頁）附卷可稽，是異議人之上開車輛，確實於上
      揭時、地，違規停放於禁止停車之處所。
（二）異議人雖以上詞置辯，然被告違規於禁止臨時停車之處所
      紅線停車乙情，業據證人即舉發員警盧丹俊於本院調查時
      結證明確，證稱：伊當時是偕同拖吊車司機一同取締違規
      ，異議人違規停車之處所前面是機車殘障停車格，後面則
      有停車格，且異議人開車時均有打大燈，應可看清楚該處
      是紅線或白線，此外，該處人行道旁及路旁均劃有紅線等
      語（參見本院卷第37頁正、反面），並提出臺北縣政府警
      察局新店分局新店拖吊場9 人勤務分配表及拖吊現場照片
      影本4 張為證（參見本院卷第40頁、第42頁）。而衡諸情
      理，證人盧丹俊屬執行公務警員，原受有行政懲處責任之
      監督，嗣到庭具結作證，更以刑事責任擔保證詞之真實性
      ，復與異議人不相識，亦無嫌隙瓜葛，實無設詞攀誣或構
      陷異議人之必要，因認其舉發應無誤認之虞且證言係較異
      議人之辯解為可採，況異議人於本院調查時亦自承：伊當
      日急著進去ATM 領錢，於下車後並未確認該處是否可以停
      車，其行為有所疏失等語（參見本院卷第36頁反面及第47
      頁），益徵異議人就其違規將上開車輛停放於禁止臨時停
      車處所之行為有所疏失。是異議人於上開時、地，於禁止
      臨時停車處所違規停車之事實明確。按汽車駕駛人停車時
      ，有在禁止臨時停車處所停車者，處600 元以上1200元以
      下罰鍰，道路交通管理處罰條例第56條第1 項第1 款定有
      明文。次按道路交通安全規則第112 條第1 項第1 款規定
      ，汽車停車時，在禁止臨時停車處所不得停車。而上揭規
      定應係指汽車駕駛人將車輛任一部分，不論多寡，停放於
      劃設紅線之禁止臨時停車標線處所時，其違規行為即已成
      立，已如前述，是取締於禁止臨時停車處所違規停車之行
      為，並不以該違規停車行為有立即之危險為必要，是異議
      人辯稱：當時已晚間，將車停在該處並不會阻礙交通，亦
      無立即之危險，員警執法過當云云，顯係對交通法規有所
      誤認。另本件異議人就其於禁止臨時停車處所違規停車乙
      事確有疏失，已如前述，若異議人認該處燈光設計昏暗，
      將導致用路人行車誤認，自可循相關管道尋求改進，附此
      敘明。
五、綜上所述，異議人前揭交通違規行為已甚明確，原處分機關
    依道路交通管理處罰條例第56條第1 項第1 款，裁處罰鍰90
    0 元，於法有據，核無違誤，本件異議並無理由，應予駁回
    。
六、據上論斷，應依道路交通管理處罰條例第87條第2 項、道路
    交通案件處理辦法第19條，裁定如主文。
中    華    民    國    99    年    4     月    21    日
                  交通法庭法  官  石蕙慈
以上正本證明與原本無異。
如不服本裁定，應於裁定送達後5 日內向本院提出抗告狀。
                          書記官  陳亭竹
中    華    民    國    99    年    4     月    22    日

司法院資訊處製作；財團法人民間司法改革基金會備份。
